臺灣臺中地方法院刑事判決
111年度交易字第823號
公  訴  人  臺灣臺中地方檢察署檢察官
被      告  詹志宏



上列被告因公共危險案件，經檢察官提起公訴（111年度偵字第1
6337號），本院依簡式審判程序審理，判決如下：
    主    文
詹志宏駕駛動力交通工具而血液中酒精濃度達百分之零點零五以
上，處有期徒刑柒月。
    犯罪事實
一、詹志宏於民國111年1月3日11時許起，在雲林縣斗六市某工
    地飲用啤酒後，其血液中酒精濃度已達百分之0.05以上，竟
    仍於同日16、17時許（起訴書誤載為「4、5時許」，應予更
    正），騎乘車牌號碼000-000號普通重型機車上路，嗣於同
    日17時16分許，行經臺中市烏日區中山路3段大肚橋北上北
    端口處，不慎與林羿彣（受傷部分未據告訴）所騎乘之車牌
    號碼000-000號普通重型機車而發生車禍，為警據報至現場
    處理，並將受傷之詹志宏送烏日林新醫院急診就醫，並於同
    日18時37分許實施抽血檢驗，測得其血液中酒精濃度達321m
    g/dL（即百分之0.321），換算吐氣所含酒精濃度值為每公
    升1.605毫克而查獲上情。
二、案經臺中市政府警察局烏日分局報告臺灣臺中地方檢察署檢
    察官偵查起訴。
    理    由
一、被告詹志宏所犯之罪，屬刑事訴訟法第273條之1第1項所定
    死刑、無期徒刑、最輕本刑為3年以上有期徒刑以外之罪，
    亦非高等法院管轄之第一審案件，而被告於準備程序進行中
    就被訴事實為有罪之陳述，且經本院告知被告簡式審判程序
    之旨並聽取檢察官、被告之意見後，依前揭規定裁定進行簡
    式審判程序；是本案之證據調查，依同法第273條之2，不受
    同法第159條第1項、第161條之2、第161條之3、第163條之1
    及第164條至第170條之限制。
二、查被告行為後，刑法第185條之3第1項業於111年1月28日修
    正公布，於同年1月30日生效，依修正前之規定，該罪之法
    定刑係「2年以下有期徒刑，得併科20萬元以下罰金」，修
    正後則提高為「3年以下有期徒刑，得併科30萬元以下罰金
    」；經比較新舊法結果，應以修正前之上開規定有利於被告
    ，依刑法第2條第1項前段，應適用其行為時之法律，即修正
    前刑法第185條之3第1項規定。是核被告所為，係犯修正前
    刑法第185條之3第1項第1款之駕駛動力交通工具而血液中酒
    精濃度達百分之0.05以上之罪。
三、被告前因公共危險案件，經本院以106年度沙交簡字第688號
    判決判處有期徒刑6月確定，於107年4月29日執行完畢等情
    ，有臺灣高等法院被告前案紀錄表1 份存卷可佐。是被告於
    受上開有期徒刑之執行完畢，5 年以內故意再犯本案有期徒
    刑以上之罪，為累犯，衡酌被告前已有4次酒後駕車犯行，
    有前揭前案紀錄表附卷可查，猶再犯本案，可見前案刑罰執
    行對其並無警惕作用，對刑罰反應力薄弱，認本案依累犯規
    定對被告加重其刑，並無其所受刑罰超過所應負擔罪責而致
    其人身自由因此遭受過苛之侵害情事，應依刑法第47條第1
    項之規定加重其刑。另本案被告所犯之罪雖有構成累犯加重
    其刑之適用，但基於精簡裁判之要求，尚無庸於主文為累犯
    之諭知（110年度台上大字第5660號裁定意旨參照）。
四、爰審酌被告前於101年、105年、106年間，已有4次酒後駕車
    犯行之前案紀錄，有前揭被告前案紀錄表在卷可考，其明知
    酒精成分對人之意識能力具有不良影響，超量飲酒後將導致
    對於週遭事物之辨識及反應能力較平常薄弱，倘駕駛動力交
    通工具行駛於道路上，將對自身及一般往來公眾造成高度危
    險，竟再度於服用酒類後血液中酒精濃度達百分之0.321之
    狀態下，仍執意騎乘普通重型機車行駛於道路上，並且肇事
    ，非但危害自身性命，亦危害公眾往來行車安全，實不宜輕
    縱。惟考量被告犯後坦承犯行，兼衡其於本院審理時自述高
    職肄業、目前從事鷹架工作、需扶養母親、家庭生活經濟狀
    況普通等一切情狀，量處如主文所示之刑。
據上論斷，應依刑事訴訟法第273 條之1第1項、第299條第1項前
段，刑法第2條第1項前段、（修正前）第185 條之3 第1 項第1 
款、第47條第1項，刑法施行法第1 條之1 第1 項，判決如主文
。
本案經檢察官黃政揚提起公訴，檢察官羅秀蓮到庭執行職務。
中　　華　　民　　國　　111 　年　　7 　　月　　29　　日
                  刑事第三庭  法  官  簡志宇
以上正本證明與原本無異。
如不服本判決應於收受送達後20日內向本院提出上訴書狀，並應
敘述具體理由；其未敘述上訴之理由者，應於上訴期間屆滿後20
日內向本院補提理由書（均須按他造當事人之人數附繕本）「切
勿逕送上級法院」。
                              書記官  林勝彥
中　　華　　民　　國　　111 　年　　7 　　月　　29　　日
附錄本案論罪科刑法條全文
中華民國刑法第185條之3：
駕駛動力交通工具而有下列情形之一者，處三年以下有期徒刑，
得併科三十萬元以下罰金：
一、吐氣所含酒精濃度達每公升零點二五毫克或血液中酒精濃度
    達百分之零點零五以上。
二、有前款以外之其他情事足認服用酒類或其他相類之物，致不
    能安全駕駛。
三、服用毒品、麻醉藥品或其他相類之物，致不能安全駕駛。
因而致人於死者，處三年以上十年以下有期徒刑，得併科二百萬
元以下罰金；致重傷者，處一年以上七年以下有期徒刑，得併科
一百萬元以下罰金。
曾犯本條或陸海空軍刑法第五十四條之罪，經有罪判決確定或經
緩起訴處分確定，於十年內再犯第一項之罪因而致人於死者，處
無期徒刑或五年以上有期徒刑，得併科三百萬元以下罰金；致重
傷者，處三年以上十年以下有期徒刑，得併科二百萬元以下罰金
。